【裁判字號】    98,上訴,666
【裁判日期】    981229
【裁判案由】    毒品危害防制條例
【裁判全文】
臺灣高等法院臺南分院刑事判決         98年度上訴字第666號
上  訴  人
即  被  告  甲○○
指定辯護人  郭淑慧律師(扶助律師)
上列上訴人即被告因違反毒品危害防制條例案件，不服臺灣臺南
地方法院97年度訴字第1489號、98年度訴字第373號中華民國98
年4 月27日第一審判決（起訴案號：臺灣臺南地方法院檢察署97
年度偵字第10427、10600、11015、11016號；移送併辦案號:97
年度偵字第15936號），提起上訴，本院判決如下：
    主  文
原判決關於甲○○部分撤銷。
甲○○共同販賣第一級毒品，共伍罪，均累犯，處如附表一「所
犯罪名及量處之刑」欄所示之主刑及從刑。應執行有期徒刑捌年
陸月，扣案行動電話貳支（門號0000000000、000
0000000號，均含SIM卡）、電子磅壹台、夾鏈袋玖包、
吸管鏟子壹盒（內含牛角分裝板、夾鏈袋）、百靈研磨機壹台、
手動研磨機壹台、葡萄糖壹罐、包裝紙壹盒、A4帳冊玖組、帳簿
貳本、塑膠鏟子伍支、模具壹個、壓模具貳拾伍片，及毒品稀釋
加壓組工具壹組均沒收。販賣毒品所得新台幣伍仟伍佰元與丁○○、蔡忠振、丙○○、乙○○連帶沒收，如全部或一部不能沒收
時，以其與丁○○、蔡忠振、丙○○、乙○○之財產連帶抵償之
。
甲○○被訴如附表二所示肆拾捌罪，均無罪。
    事  實
一、甲○○前因偽造文書及違反毒品危害防制條例等案件，分別
    經本院93年度上訴字第569號、台灣台南地方法院94年度訴
    字第85號判決判處有期徒刑5月、8月確定，上開二案合併定
    應執行刑有期徒刑11月確定，甫於94年11月23日縮刑期滿執
    行完畢。詎與蔡忠振(綽號「泰仔」，經原審通緝未到案)、
    丁○○(綽號「順仔」、「萬二」、「鐵牛」，業經本院判
    決應執行有期徒刑9年6月在案)、丙○○(綽號「豬尾」、「
    益仔」，業經原審判處應執行有期徒刑15年6月，嗣上訴因
    未補提上訴理由，經本院於98年10月19日駁回上訴在案《見
    本院卷第157頁》)、乙○○(綽號「妹仔」，業經原審判處
    應執行有期徒刑15年，嗣上訴因未補提上訴理由，經本院於
    98 年10月19日駁回上訴在案《見本院卷第157頁》)等五人
    ，明知海洛因係毒品危害防制條例第2條第2項第1款所明定
    之第一級毒品，未經許可，依法不得持有、販賣，竟基於共
    同販賣第一級毒品海洛因以營利之犯意聯絡，以蔡忠振、丁○○、丙○○、乙○○等四人共同居住於台南縣仁德鄉○○
    路25 1巷7弄6號3樓之2之「皆大歡喜」大樓作為藏放、調配
    及販毒聯絡之中心；並由蔡忠振、丁○○等人提供門號「00
    00000000」、「0000000000」、「0000000000」等行動電話
    （下稱公機，另有公機門號0000000000者，但非供本件附表
    一犯行所用），作為購毒者與渠等聯絡購毒事宜使用；復由
    丁○○負責向他人購入海洛因返回上開處所，由蔡忠振、丁○○在上開海洛因中摻入部分葡萄糖，再將價值新台幣（下
    同）1千元份量之海洛因裝入夾鏈袋分包待售；另由蔡忠振
    、丁○○負責主要接聽購毒者訂單聯絡電話及交付海洛因予
    購毒者，而丙○○及乙○○夫妻則於蔡忠振、丁○○休息或
    無暇時，負責次要之接聽電話工作，再由甲○○依丁○○以
    門號0000000000之行動電話，與甲○○持用門號0000000000
    行動電話(該電話為呂佳展所有)連繫，由甲○○依丁○○之
    指示，前往約定處所交付海洛因予購毒者。彼五人即以此模
    式，於如附表一所示時間、地點、交易金額，共同販賣第一
    級毒品海洛因予盧福源、黃文宏、陳瑞欽等人(渠等此部分
    共同販賣毒品之對象、時間、地點、次數、金額等情形，詳
    如附表一所示）。渠等販毒之收支係由蔡忠振負責記帳，販
    毒所得由丁○○與蔡忠振朋分，丙○○、乙○○、甲○○可
    自蔡忠振、丁○○處獲得免費之海洛因施用，丙○○及乙○○另可獲得由蔡忠振、丁○○所支付生活所需費用之利益，
    甲○○則另可獲取數百元之加油零用金。
二、嗣經警於97年7月2日持台南地院核發之搜索票，在台南縣仁
    德鄉○○路251巷7弄6號3樓之2之「皆大歡喜」大樓丁○○
    等人住處實施搜索，並扣得行動電話6支（門號0000000000
    、0000000000、0000000000、0000000000、0000000000、0
    000000000，均含SIM卡）、SIM卡11張、電子磅1台、夾鍊袋
    9包、吸管鏟子1盒（內含牛角分裝板、夾鏈袋）、百靈研磨
    機、手動研磨機各1台、葡萄糖1罐、包裝紙1盒、A4帳冊9組
    、帳簿2本、塑膠鏟子5支、模具1個、壓模具25片，及毒品
    稀釋加壓組工具1組，以及太陽餅空盒1盒、玻璃球吸食器1
    組、塑膠注筒1支、牛角印章2枚、支票36紙、本票3紙、契
    約書2紙、殘渣夾鏈袋9個、酒精燈1座、數字章1盒、記帳紙
    1紙、扳手2支、固定床（虎鉗）1台等物，而循線查悉上情
    。
三、案經臺南市警察局第六分局暨內政部刑事警察局偵八隊報告
    臺灣臺南地方法院檢察署檢察官偵查及移送併辦。
    理  由
壹、程序方面:
一、查本件檢察官於原審審理期間，就被告甲○○與同案被告丁○○、丙○○等人販賣第一級毒品予黃文宏三次部分(如本
    判決附表一編號2所示)移送原審法院併辦。經核起訴書犯罪
    事實欄及附表二就此部分，雖僅記載被告甲○○等人有共同
    販賣第一級毒品海洛因予綽號「文宏」之人，並於起訴書附
    表二編號3記載被告甲○○交付毒品海洛因予「文宏」三次
    之情節(見起訴書第3、12頁)，而未敘明綽號「文宏」之真
    實全名。另檢察官98年3月1日併辦意旨書之犯罪事實欄及附
    表，則載明被告甲○○與同案被告蔡忠振、丁○○共同販賣
    毒品海洛因予「黃文宏」之情節。觀諸本件起訴書就被告丁○○等人販賣毒品予「文宏」之時間、地點、次數、交付毒
    品者為甲○○等情節；與併辦意旨書所載被告甲○○及同案
    被告丁○○、蔡忠振等人販賣毒品予「黃文宏」之上述情節
    ，均大抵相符，且「文宏」之綽號，與「黃文宏」之名字亦
    相同。足見，起訴書所載綽號「文宏」之人，即為併辦意旨
    書所載之「黃文宏」者。故檢察官移送併辦被告等人共同販
    賣毒品海洛因予「黃文宏」三次之犯罪事實，與起訴書附表
    二所載之犯罪事實，應屬同一案件，原審及本院自均得予以
    合併審判，合先敘明。
二、按「被告以外之人於審判外之言詞或書面陳述，除法律有規
    定者外，不得作為證據。」；又「被告以外之人於審判外之
    陳述，雖不符前四條之規定，而經當事人於審判程序同意作
    為證據，法院審酌該言詞陳述或書面陳述作成時之情況，認
    為適當者，亦得為證據。」，刑事訴訟法第159條第1項、第
    159條之5第1項分別定有明文。本件被告甲○○及其選任辯
    護人均同意證人曾若蘭、盧福源、黃文宏、呂佳展等人之警
    詢及偵查中證言為證據使用，且該等證人之證言，復與被告
    等自承之情節相符，核其作成之情況，應無不當，參照首揭
    法條規定，自均得作為證據。
貳、有罪部分(即如附表一所示犯行部分):
一、訊據被告甲○○於本院審理對於有與同案被告丁○○、蔡忠
    振、丙○○、乙○○等人共犯如附表一所示事實，均供認不
    諱，並有下列證據足以證明(其中「警A卷」為台南市警察局
    第六分局南市警六刑偵字第0580號卷、「警B卷」為同分局
    南市警六刑偵字第0589號卷、「偵A卷」為台灣台南地方法
    院檢察署97年度偵字第10427號卷、「追加偵A卷」為同署97
    年度他字第2718號卷、「追加偵B卷」為同署97年度偵字第
    15936號卷)：
  (一)被告甲○○於警詢、偵查及原審之供述(警A卷第41-43、44-
    45、46-48頁，偵A卷第62-65、65-67、256-260頁，原審卷
    一第24-27、82-94頁，原審卷二第82-84、207-227頁)。
  (二)同案被告丁○○於警詢、偵訊、原審之自白(詳警A卷第11-1
    9 頁，偵A卷第37-41、42-43、235-238、251頁，追加偵B卷
    第55 -57頁，原審卷一第24-27、201-207、原審卷二第101-
    102、原審卷二第207-227頁，本院卷第110、166頁)。
  (三)同案被告蔡忠振於警詢、偵查及原審之供述(警B卷第25-28
    、25-37頁，偵A卷第186-192、235-238、原審卷一第00-00
    00-00頁，原審卷二第82-84、120-121、207-227頁)。
  (四)同案被告丙○○於警詢、偵查及原審之供述(警A卷第1-7頁
    ，偵A卷第46-51、51-53、228-231頁，追加偵B卷第16-17頁
    ，原審卷一第24-27、82-94頁，原審卷二第82-84、120-121
    、207-227頁)。
  (五)同案被告乙○○於警詢、偵查及原審之供述(警B卷第1-6、7
    -14頁，偵A卷第195-199、199-201頁，原審卷一第82-84頁
    ，原審卷二第207-227頁)。
  (六)證人盧福源於警詢、偵查之供述(警A卷第94-98頁，偵A卷第
     91-96頁)。
  (七)證人黃文宏於警詢、偵查之供述(追加偵A卷第25-27頁，追加
    偵B卷第3-5頁)。
  (八)證人陳瑞欽於警詢供述(見追加偵A卷第60-63頁)。
  (九)「皆大歡喜」大樓停車場拍攝之自小客車照片2張(偵Ａ卷第
     222頁)。
  (十)電話通聯錄音及譯文光碟及電話通聯譯文(原審卷第158-162
    、170-172、173-174頁，警Ａ卷第23-40，警Ｂ卷第29、38-
    40、19-24頁，偵A卷第97-100頁、追加偵Ａ卷第28-31、64-
    65頁)。
  (十一)臺灣臺南地方法院檢察署尿液檢驗結果報告2紙、詮昕公司
    濫用藥物尿液檢驗報告(偵Ａ卷第241-250頁、203、206頁追
    加偵A卷第81-88頁)。
  (十二)內政部警政署刑事警察局指認犯罪嫌疑人紀錄表(警Ａ卷第8
    -10、20-22、49-50、99-100，警Ｂ卷第41-44、15-18頁，
    偵Ａ卷第44頁、追加偵A卷第32-34頁)。
  (十三)扣案之行動電話2支（門號0000000000、0000000000，均含S
    IM卡）、SIM卡11張、電子磅1台、夾鏈袋9包、吸管鏟子1盒
    （內含牛角分裝板、夾鏈袋）、百靈研磨機、手動研磨機各
    1台、葡萄糖1罐、包裝紙1盒、A4帳冊9組、帳簿2本、塑膠
    鏟子5支、模具1個、壓模具25片，及毒品稀釋加壓組工具1
    組等物。
二、雖被告甲○○曾於本院準備程序及98年11月10日審理中曾一
    度否認有與被告丁○○等人共同販賣毒品，並辯稱:伊只有
    幫丁○○送海洛因3次，但未收錢，亦不知丁○○在販賣毒
    品云云；及於原審審理時爭執:僅幫丁○○送3次海洛因給「
    源仔」（即盧福源）、「宏仔」（即黃文宏），但未曾交付
    「欽仔」（即陳瑞欽）云云。然查:被告甲○○有於97年1、
    2 月間加入同案被告丁○○等人所組之販毒集團，負責依被
    告丁○○之指示，交付毒品予盧福源、黃文宏、陳瑞欽等人
    (詳如附表一所示)之事實，業經:
(一)被告甲○○於警詢供稱:「我於97年1月起毒癮發作，我就打
    電話給綽號『泰仔』，要跟他買毒品來注射，綽號『泰仔』
    就叫我先把海洛因交給一名男子，一小包1000元海洛因，總
    共送3、4次。我是用000000000號跟『泰仔』、『順仔』聯
    絡幫他們運輸毒品之用，【我是於97年1、2月間】與他們連
    絡的」等語(見警A卷42-46頁)；及其於偵訊供稱:「他們用
    透明夾鏈袋裝的，【我知道那是毒品海洛因】，我只收到1
    、2次錢，錢拿回來就拿給順仔。(提示0000000000與00000
    00000電話譯文第3通，這通何意？)順仔打電話叫我拿海洛
    因去家樂福，毒品有拿對方，錢有拿回去給順仔。(提示同
    前譯文第4通，這通何意？)順仔叫我把在家樂福收到的1000
    元拿給他(提示同前譯文第6通，這通何意？)順仔叫我送海
    洛因去中國城，我問他是要拿500或1000元給對方，我先去
    跟他拿毒品再去中國城，後來我拿500元的海洛因去中國城
    ，但沒有跟對方收到錢。(提示同前譯文第15通，這通何意
    ？)順仔說對方拿800元，要我拿1包1000元給他，這次我有
    把海洛因拿給對方，我也有拿800元給順仔。(提示同前譯文
    第18通，這通何意？)那次順仔叫我把毒品拿給【文宏】，
    這次我拿1小包給他，但沒有跟他收錢。(提示同前譯文第23
    通，這通何意？)拿海洛因到金華路匯豐銀行給【源仔】，
    但沒有收錢。(提示同前譯文第27通，這通何意？)順仔叫我
    拿2000元海洛因給欽仔，後來我有拿海洛因給【欽仔】，但
    沒有收錢。我自2月初起幫他們二個人送毒品，送不到一個
    月，就沒有幫他們送。...我幫順仔送過3、4次而已。我的
    綽號是阿文、阿和」等語(詳見偵A卷第64-68、256-260頁)
    。以及於原審供稱:「【97年1-2月底才開始二星期送】，約
    送10幾次，他們給我毒品當報酬，沒有多久就沒有做了」等
    語(見羈押卷第9-12頁)、「順仔拜託我拿給他，我沒有收錢
    。我幫丁○○送毒3次」等語不諱（見原審卷一第25-27頁原
    審卷二第213-214頁)。
(二)核與同案被告丁○○於警詢供稱:「甲○○(警方提示相片編
    號9之男子)在97年1月初我有問他要不要來幫我發藥(毒品)
    給客戶，他說好，我們給他的代價是給他毒品注射海洛因及
    一點零用金，他幫忙幾次受侵吞我的毒品後，就沒有繼續幫
    忙我了。」(見警A卷第11-19頁)；及其於偵訊供稱:「農曆
    過年前他需要吸海洛因，他想要幫我送毒，再跟我拿一些吸
    ，他幫我送過10幾次，我有拿海洛因給他吃，也有拿零用錢
    給他。(提示警卷0000000000通訊譯文(10)這通電話何意？)
    這通是【宏仔】要跟我買海洛因1000元，我叫和仔跟他收
    1000元，後來和仔有拿1000元給我。(示警卷0000000000通
    訊譯文(12)這通電話何意？)我是跟和仔講電話，叫他把500
    元的海洛因給【盧福源】。(提示警卷0000000000通訊譯文
    (13 )這通電話何意？)這通是欽仔要跟我買2000元海洛因，
    我叫和仔拿給他，後來和仔有拿2000元給我。(哪一個是欽
    仔？)【陳瑞欽】。我曾叫和仔去送海洛因，拿海洛因給他
    用，也有拿零用錢給他」等語(見偵A卷第37-43頁)、「我認
    識甲○○，我叫他「和仔」，他只有幫我們送過1、2次，我
    們給他毒品免費施用。曾發生黑吃黑的事情，和仔有次向我
    們拿走毒品，沒有給客人就不敢跟我們聯絡」等語(見偵A卷
    第237- 238頁)；以及其於原審供證有交代同案被告甲○○
    送毒等語(見原審卷二第209-213頁、原審98訴373號卷第10-
    20頁)。雖就有關甲○○送交毒品次數之陳述，略有出入。
    但就甲○○有於97年1、2月間，依丁○○指示送交毒品予「
    宏仔」(或稱「文宏」，即黃文宏)、「元仔」(應指盧福源)
    、欽仔(應指陳瑞欽)等人之情，則大抵相符。
(三)且證人盧福源於警詢及偵查亦證稱:「編號9號(即甲○○)的
    男子，我認出他是幫編號5號的男子運送毒品之人，我最初
    都是跟他交易」（見警A卷P97頁)、「9號(甲○○)是幫忙送
    的，我叫他文仔或和仔」等語(見偵A卷第91-96頁)。
(四)參以:
 1、同案被告丁○○所持用0000000000行動電話與黃文宏所持用
    0000000000行動電話，於97年2月7日15時04分51秒有通話內
    容為:「B(黃文宏):我宏仔啦。A(丁○○):你在那裡？B: 我
    在家樂福，要去哪裡找你？A:我叫我們哪個拿過去給你( 見
    追加偵A卷第28頁)；隨後，同案被告丁○○即於同日15時06
    分15秒，以上開電話聯繫被告甲○○所持用之00000000 00
    號，通話內容為:「A(丁○○):阿和你在那裡？B (甲○○)
    ：路邊。A:中華路那邊有個家樂福你知道嗎？B：知道。A：
    那個有個要1的，你到哪裡打電話給我。」(見台南市警察局
    第六分局南市警六刑偵字第09746015680號卷《下稱警A1卷
    》第12頁、追加偵A卷第28頁)。
 2、同案被告丁○○所持用0000000000行動電話與被告甲○○所
    持用0000000000號行動電話於97年2月8日10時20分26秒、同
    日13時24分46秒、同月9日17時34分42秒、同日17時49分05
    秒、同日18時50分57秒、同日19時29分54秒，分別有通話內
    容為:「A(丁○○)：喂，你幫要去一輛中國城。B(甲○○)
    ：好，那我剩500還是『控一』的，我是拿500還是「控一」
    的給他。」、「A：和仔，你去健康路、中華西路那邊。B：
    你說婷婷那邊嗎？A：不是，霖仔。B：還有另一個。A：嗯
    ，拿5（500元）的、你跟他說5的我們不做了B：好。」、「
    A：阿和你在那？B：府前路。A：運河那裡民生路、【文宏
    】(應係黃文宏)在那裡，阿賢那個慢一點沒關係。」、「A
    ：阿和你去中國城後面。B：我在這邊了，他是不是穿一件
    黑色的衣服，騎一台黑色的摩托車？A：我不知道。B：我去
    看看。」、「A：你拿一包500的去給【元仔】(應係盧福源)
    ，在衛豐那邊。B：好。」、「A：和仔你在那。B：文南路
    。A：那個【欽仔】(應係陳瑞欽)在那裡等你，你騎回頭給
    他。B：他要2嗎。A：對啦。A：你到欽仔那邊了嗎。B:到了
    啊，到中國城這邊了。A:他要拿1。B:什麼。A:他要跟你100
    0啦，你拿2包給他，1包控一（01）的1包。B：好。）」，
    此有被告丁○○0000000000號行動電話之監聽譯文在卷可稽
    (見警A卷第30-32、52-55頁、警A1卷第12-15頁)。
(五)足證，被告甲○○確有交付毒品予證人盧福源、陳瑞欽、黃
    文宏等人甚明。至其交付之時間、地點、次數、金額等，則
    依被告甲○○及同案被告丁○○自白販賣毒品予上開證人等
    人之供述，參諸上開監聽通話內容，認定如附表一所示。
(六)另證人曾若蘭雖於偵訊證稱:「97年1月份買海洛因時候，實
    際上拿海洛因給我的人是阿文，我能確認他就是在警局的【
    甲○○】，也就是阿和。」等語(見偵A卷第117-121頁）。
    然其證述被告甲○○交付毒品之時間(97年1月份)，與同案
    被告丁○○自白如附表一編號2所示販毒時間(97年2月6日)
    不符，復無相關監聽譯文可佐，尚難認被告甲○○有與同案
    被告丁○○等人共同參與如附表一編號2所示販賣毒品之犯
    行。
(七)此外，被告甲○○雖於警訊另有證稱:「黑仔跟姐仔都是我
    幫順仔送海洛因給他們」等語；且同案被告丁○○所持用00
    00000000行動電話與被告甲○○所持用0000000000號行動電
    話於96年2月9日18時26分29秒，有通話內容為:「A：和仔，
    毛瑞早上是否有欠你。B：對欠2000，【還有一個黑仔，姐
    仔也欠100】。A：你今天拿什麼給他？B：我拿足的給他。A
    ：二個都足仔。B：對。A：好啦、好啦。」等語。似可見被
    告甲○○另有於97年2月9日送交毒品予綽號「姐仔」之丁淑
    莉及綽號「黑仔」之人。然此部分並未經檢察官起訴，且無
    其他事證可佐，故不予論究，僅此敘明。
三、關於新舊法之比較適用:
    被告行為後，毒品危害防制條例於98年5月20日修正，於同
    年月22日施行。茲就與本案有關之新舊法規定比較如下:
(一)該條例修正前第4條第1項規定:「販賣第一級毒品者，處死
    刑或無期徒刑；處無期徒刑者，得併科新台幣一千萬元以下
    罰金」；修正後同條項規定:「販賣第一級毒品者，處死刑
    或無期徒刑；處無期徒刑者，得併科新台幣二千萬元以下罰
    金」。
(二)該條例修正前第17條規定:「犯第4條第1項至第4項、第5條
    第1項至第4項前段、第6條第1項至第4項、第7條第1項至第4
    項、第8條第1項至第4項、第10條或第11條第1項、第2項之
    罪，供出毒品來源，因而破獲者，得減輕其刑。」；修正後
    第17條第1項規定:「犯第4條至第8條、第10條或第11條之罪
    ，供出毒品來源，因而查獲其他正犯或共犯者，減輕或免除
    其刑。」、同條第2項規定:「犯第4條至第8條之罪於偵查及
    審判中均自白者，減輕其刑」。
(三)茲綜合比較上開毒品危害防制條例修正前後規定，其中修正
    後第4條罰金刑雖較修正前提高，但修正後第17條規定偵審
    中均自白者，得減輕或免除，自以修正後規定較有利於被告
    。基此，本件基於整體適用，以修正後規定較有利於被告，
    依刑法第2條第1項但書規定，自應適用修正後毒品危害防制
    條例規定論處。
四、核被告甲○○所為如附表一所示犯行，均係犯修正後毒品危
    害防制條例第4條第1項之販賣第一級毒品罪。被告販賣海洛
    因前，持有海洛因之低度行為，應均為販賣上開毒品之高度
    行為所吸收，均不另論罪。被告甲○○與同案被告丁○○、
    蔡忠振、丙○○、乙○○等人，就附表一所示犯行，有犯意
    聯絡及行為分擔，應各論以共同正犯。被告所犯如附表一所
    示五次犯行，犯意各別，行為互殊，為數罪，應予分論併罰
    。另被告甲○○有事實欄所示之前案紀錄，有台灣高等法院
    台南分院被告前案紀錄表在卷可稽，其於執行完畢五年內，
    故意再犯本件有期徒刑以上之罪，為累犯，惟其所犯害防制
    條例第4條第1項之法定刑為死刑、無期徒刑，依刑法第64、
    65條規定，不得加重。另查被告甲○○於偵查及本院98年12
    月15日審理時，已有自白上開五次販交毒品之犯行(詳見偵A
    卷第64-68、256 -260，聲羈卷第9-12頁，本院卷第257頁)
    。應就其上開五次犯行，均依毒品危害防制條第第17條第2
    項減輕其刑。另按刑之量定，為求個案裁判之妥當性，法律
    固賦予法院裁量權，但此項裁量權之行使，除應依刑法第57
    條規定，審酌行為人及其行為等一切情狀，為整體之評價，
    並應顧及比例原則與平等原則，使罪刑均衡，輕重得宜，以
    契合社會之法律感情。且販賣毒品之人，其原因動機不一，
    犯罪情節未必盡同，或有大盤毒梟者，亦有中、小盤之分，
    甚或僅止於吸毒者友儕間為求互通有無之有償轉讓者亦有之
    ，其販賣行為所造成危害社會之程度自屬有異，法律科處此
    類犯罪，所設之法定最低本刑卻相同，不可謂不重。倘依其
    情狀處以有期徒刑，即足以懲儆，並可達防衛社會之目的者
    ，自非不可依客觀之犯行與主觀之惡性二者加以考量其情狀
    ，是否有可憫恕之處，適用刑法第59條之規定酌量減輕其刑
    ，期使個案裁判之量刑，能斟酌至當，符合比例原則（最高
    法院95年台上字第788號判決意旨參照）。被告甲○○與同
    案被告丁○○等人共同販賣第一級毒品海洛因之犯行，雖與
    法有違，應予處罰，惟本件被告甲○○共同販賣海洛因之次
    數僅五次，所得合計僅5500元，獲利有限，有別於大盤或中
    盤毒梟，其犯罪情狀，非無可憫，縱科以販賣第一級毒品之
    法定最低度刑無期徒刑，尚嫌過重，爰均依刑法第59條規定
    酌減其刑，並依法遞減之。
五、原審以被告甲○○罪證明確，因予論罪科刑，固非無見。惟
    查:
(一)被告甲○○僅有於97年1、2月間加入被告丁○○之販毒集團
    ，負責送交毒品給購毒者如附表一所示，期間不到一個月，
    就因發生黑吃黑事情，而未再與同案被告丁○○等人連絡之
    情，業經被告甲○○及同案被告丁○○供證在卷，已如前述
    ，且由原判決附表「集團內部分工情形」欄所載，自97 年3
    月起之犯行部分，並無記載被告甲○○之分工情形，適足佐
    證被告甲○○、同案被告謝銘振等人所供上情為實。故認被
    告甲○○所參與共同販賣毒品海洛因之犯行者，應僅有如本
    判決附表一所示五次犯行部分；其餘被訴如附表二所示48次
    犯行部分，則尚屬不能證明，而應為無罪之諭知(詳如理由
    參所述)。原審判決就被告甲○○被訴如附表二所示48次犯
    行，亦予論罪科刑，自有未洽。
(二)關於附表一編號2所示購毒者「黃文宏」部分，其交易時間
    分別為97年2月7日、8日、9日，三次金額均為1000元之情，
    業經證人黃文宏於警訊證述在卷(詳見追加偵A卷第25頁)，
    且同案被告丁○○所持用0000000000行動電話與黃文宏所持
    用0000000000行動電話，於97年2月7日15時04分51秒通話後
    ( 內容詳如前述)，同案被告丁○○隨即於同日15時06分15
    秒，以上開電話聯繫被告甲○○所持用之00000000 00號通
    話稱:「A：那個有個【要1】的，你到哪裡打電話給我。」(
    內容詳如前述)」(見追加偵A卷第28頁)；又同案被告丁○○
    與被告甲○○所持用上開行動電話於97年2月8日15時0分27
    秒許通話稱:「B:順仔，說改在東門圓環？A:嗯，他會拿8的
    ，你拿【控一(01)】的給他就好了」(詳追加偵A卷第29頁)
    ，足見證人黃文宏所證上開三次購買毒品之金額均為1000元
    為實。且檢察官併辦意旨書附表之「交易模式」欄內，亦載
    明此三次交易金額均為1千元。然原審卻於原判決附表編號8
    記載:「97/2/7:1千；97/2/8:8百；97/2/9:價值不詳」，亦
    有違誤。
(三)被告行為後，毒品危害防制條例第4條、第17條，業於98年5
    月20日修正，於同年月22日施行，且被告甲○○於偵審均已
    自白犯行，已如前述。原審未及比較新舊法，適用修正後毒
    品危害防制條例第4條論處及依第17條規定予以減刑，亦有
    未洽。
(四)另按沒收為從刑之一種，依主從不可分原則，應附隨於主刑
    而同時宣告之(最高法院78年台非字第72號判利參照)。原判
    決主文就應沒收之物品及被告販毒所得財物，未附隨於被告
    所犯各罪，分別諭知沒收，亦有不當。
(五)綜此，被告甲○○上訴以其交付毒品之次數僅五次，原審法
    院認定被告共同販賣毒品達53次之多，恐非妥當等語，為有
    理由。原審判決關於被告甲○○部分，既有上述可議之處，
    並經被告甲○○上訴指摘及此，自應由本院就原判決關於甲○○部分予以撤銷改判。
六、爰審酌被告甲○○明知毒品對人身心戕害之嚴重性，且正值
    青壯，卻不思正途，藉販毒牟取利益，所生危害非輕，其販
    賣毒品次數5次，所得利益不多，惟犯後已坦承犯行等一切
    情狀，分別量處如主文所示之刑，併定其應執行刑。扣案之
    行動電話2支（門號0000000000、0000000000，均含SIM卡）
    、電子磅1台、夾鏈袋9包、吸管鏟子1盒（內含牛角分裝板
    、夾鏈袋），百靈研磨機、手動研磨機各1台，葡萄糖1罐、
    包裝紙1盒、A4帳冊9組、帳簿2本、塑膠鏟子5支、模具1個
    、壓模具25片，及毒品稀釋加壓組工具1組，均為同案被告
    丁○○、蔡忠振所有供本件販賣第一級毒品海洛因所用之物
    ，業據同案被告丁○○供述在卷（見原審卷二第214頁），
    依共犯共同負責原則，均應依毒品危害防制條例第19條第1
    項規定宣告沒收（最高法院92年度台上字第4391號判決要旨
    參照）。至扣案之公機門號0000000000行動電話(含SIM卡）
    ，及未扣案公機門號0000000000行動電話(含SIM卡），以及
    被告甲○○用以與同案被告丁○○聯絡之門號0000000000行
    動電話（含SIM卡），雖均係供被告與共犯等為本件販毒所
    用，但其中門號0000000000之行動電話，不知何人所有，即
    不能證明為本件被告及共犯所有之情，業經同案被告丁○○
    陳明在卷(見原審卷二第214頁）；另門號0000000000行動電
    話，係被告甲○○於97年1月間申辦所有，並於當月交予蔡
    忠振供聯絡販毒所用之情，固據被告甲○○陳明在卷(警A卷
    第41頁背面-42頁)，然並非供本件如附表一所示犯行使用；
    又門號0000000000號行動電話為呂佳展所有，業經證人呂佳
    展證述在卷(見偵A卷第266-270頁)，故均不予宣告沒收。另
    扣案行動電話3支（門號0000000000、0000000000、0000000
    000，均含SIM卡），及另11張SIM卡、牛角印章2枚、太陽餅
    空盒1盒、玻璃球吸食器1組、塑膠注筒1支、牛角印章2枚、
    支票36紙、本票3紙、契約書2紙、殘渣夾鏈袋9個、酒精燈1
    座、數字章1盒、記帳紙1紙、扳手2支、固定床（虎鉗）1台
    ，均無證據顯示係供被告與共犯等人犯本件販賣毒品海洛因
    之用；而未扣案車號5799-UV號自小客車及ZW- 7186號廂型
    車各1輛，則分屬第三人謝菱華及蔡忠憲所有，且非專供本
    件販毒所用，故均不予宣告沒收。
七、按毒品危害防制條例第19條第1項規定，係採義務沒收主義
    ，故販賣毒品所得金錢，如能認定確係販賣毒品所得款項，
    應宣告沒收，不以當場搜獲扣押者為限，但因其並無「不問
    屬於犯人與否，沒收之」之特別規定，自仍以沒收物屬於犯
    人所有者為限，始得依該規定予以沒收。如所得財物為金錢
    而無法沒收時，應以其財產抵償之，而不發生追徵價額問題
    （最高法院93年度台上字第1218號、第2670號、第2743號判
    決意旨可資參照）。復按共同正犯犯罪所得之財物為現金時
    ，因共同正犯應就全部犯罪結果負其責任，而合併計算犯罪
    所得，且於全部或一部不能沒收時以其財產抵償之，但為避
    免執行時發生重複沒收或抵償之情形，故各共同正犯之間係
    採連帶沒收主義，於裁判時應諭知被告共同犯罪所得之財物
    應與其他共同正犯連帶沒收之（最高法院98年度台上字第14
    91號）。本件被告甲○○與同案被告丁○○、蔡忠振、丙○○、乙○○等人共同販賣如附表一所示之毒品所得(金額詳
    如附表一各編號所示，總計為5500元)，應各由被告甲○○
    與同案被告丁○○、蔡忠振、丙○○、乙○○連帶沒收，如
    全部或一部不能沒收時，應以其財產連帶抵償之。
參、無罪部分(即如附表二所示犯行部分)
一、公訴意旨另以:被告甲○○有與同案被告丁○○、蔡忠振丙○○、乙○○等人，基於販賣第一級毒品以營利之犯意聯絡
    ，共同販賣第一級毒品如附表二所示48次犯行(共同販賣毒
    品之對象、時間、地點、次數、金額、共犯情形，詳如附表
    一上開編號所示）。因認被告除前開論罪5次販賣第一級毒
    品犯行外，另涉犯如附表二所示48次販賣第一級毒品之犯行
    云云。
二、按犯罪事實應依證據認定之，無證據不得認定犯罪事實；不
    能證明被告犯罪者，應諭知無罪之判決，刑事訴訟法第154
    條第2項、第301條第1項分別定有明文。又刑事訴訟法第161
    條已於91年2月8日修正公布，其第1項規定：檢察官就被告
    犯罪事實，應負舉證責任，並指出證明之方法；因此，檢察
    官對於起訴之犯罪事實，應負提出證據及說服之實質舉證責
    任；倘其所提出之證據，不足為被告有罪之積極證明，或其
    指出證明之方法，無從說服法院以形成被告有罪之心證，基
    於無罪推定之原則，自應為被告無罪判決之諭知，最高法院
    亦著有92年臺上字第128號判例可資參照。
三、公訴意旨認被告甲○○有參與如附表一所示全部犯行，無非
    係以:(一)被告甲○○及同案被告丁○○、蔡忠振、丙○○
    、乙○○及證人丁淑莉、曾若蘭、許尚文、盧福源、林世斌
    、王順發、周文俊、蔡忠憲、呂佳展等人於警詢、偵審之供
    證；(二)0000000000、0000000000、0000000000、00000000
    00、0000000000等門號之行動電話通訊監聽譯文暨光碟；(
    三) 被告甲○○、同案被告丙○○、乙○○、證人林世斌、
    王順發、周文俊、盧福源、許尚文、曾若蘭、丁淑莉等人之
    尿液檢驗報告；(四)員警於「皆大歡喜」大樓停車場所拍攝
    之自小客車照片；(五)上開扣案物品等證據為其憑據。惟訊
    據被告甲○○堅決否認有參與如附表一所示犯行。
四、經查:
(一)被告甲○○乃於97年1、2月間始加入同案被告丁○○等人之
    販毒集團，負責送交毒品給購毒者如附表二所示，期間不到
    一個月，就因發生黑吃黑之事，而未再與同案被告丁○○等
    人連絡等情，業經被告甲○○及同案被告丁○○於警詢及偵
    審供證明確，已如前理由貳二(一)(二)所述。核與同案被告
    蔡忠振於偵訊證稱:「甲○○有幫我們運毒，是去年11-12月
    ，一開始他沒有錢，但是要吸毒，我和丁○○有給他毒品施
    用，他就說自己要幫我們工作送貨，...，但是之後他拿走
    我們的毒品去賣，但是錢沒有給我們，所以跟我們有心結」
    」等語(見偵A卷第46-53頁)，雖同案被告蔡忠振就被告甲○○加入販毒集團之時間，與被告甲○○及同案被告丁○○上
    開供述有所出入，且與附表一所示犯罪時間顯然不符，而不
    能採信其有關被告甲○○加入該販毒集團時間之證述部分，
    。但同案被告蔡忠振就有關被告甲○○只有參與該販毒集團
    負責運送毒品工作一段時間後，即發生黑吃黑之情形而有心
    結之情，則與被告甲○○及同案被告丁○○上開證述大抵相
    符，堪信為實。
(二)另其他同案被告丙○○、乙○○及證人丁淑莉、曾若蘭、許
    尚文、盧福源、林世斌、王順發、周文俊、蔡忠憲、呂佳展
    等人，除證人曾若蘭、盧福源曾於警詢及偵查指證被告甲○○曾運送毒品(詳警A卷P97頁、偵A卷第91-96頁)外，其他同
    案被告及證人均未指證被告甲○○有販賣送交毒品之情。而
    證人盧福源於警詢及偵查僅證稱:被告甲○○有運送毒品給
    盧福源等語，並未詳細證述被告甲○○送交毒品之時間及次
    數（詳警A卷P97頁、偵A卷第91-96頁)。惟據其於警詢證述:
    我最初都是跟他交易等語(見警A卷P97頁)，參諸被告甲○○
    、同案被告丁○○上開證述(詳前理由貳二(一)(二，及同案
    被告丁○○所持用0000000000行動電話與被告甲○○所持用
    0000000000號行動電話於97年2月9日18時50分57秒通訊監聽
    譯文:「A(丁○○)：你拿一包500的去給【元仔】(應係盧福
    源)，在衛豐那邊。B(甲○○)：好。」等語(見警A卷第31頁
    )，堪認被告甲○○僅參與於97年2月9日送交一次毒品海洛
    因予盧福源如附表一編號1所示部分犯行。另證人曾若蘭雖
    於偵訊證稱:被告甲○○有於97年1月份有送交毒品予伊等語
    (詳偵A卷第117-121頁），然其證述被告甲○○交付毒品之
    時間(97年1月份)，與同案被告丁○○自白如附表一編號2所
    示販毒時間(97年2月6日)不符，復無相關監聽譯文可佐，而
    難認被告甲○○有與同案被告丁○○等人共同參與如附表一
    編號2所示販賣毒品之犯行，已如前理由貳二(六)所述。故
    據被告甲○○及上開同案被告、證人之供證，並不能證明被
    告甲○○有參與共犯如附表二所示之犯行。
(三)另觀諸0000000000、0000000000、0000000000、0000000000
    、0000000000等門號之行動電話通訊監聽譯文內容，除有如
    前理由貳二(四)所述之譯文內容與被告甲○○相關，而足證
    被告甲○○有如附表二所示之犯行外，其餘譯文均未見與被
    告甲○○有關之內容，自不能以上開通訊監聽譯文，即認被
    告甲○○有參與如附表二所示犯行。
(四)至被告甲○○、同案被告丙○○、乙○○、證人林世斌、王
    順發、周文俊、盧福源、許尚文、曾若蘭、丁淑莉等人之尿
    液檢驗報告，僅足證明上開人等施用毒品之情形。另員警於
    「皆大歡喜」大樓停車場所拍攝之自小客車照片，僅足證明
    同案被告丁○○等人販毒所用之交通工具情形。而上開扣案
    之物品，固可佐證被告甲○○與同案被告丁○○、蔡忠振、
    丙○○、乙○○等人共同販毒所用之器具，然均不能證明被
    告甲○○實際販賣毒品之時間、地點、次數及對象等情節。
(五)準此，依公訴意旨所提上開事證，僅足證明被告甲○○有交
    付毒品予證人盧福源、陳瑞欽、黃文宏等人如附表一所示。
    而不能證明被告有參與如附表二所示犯行。況起訴書附表二
    編號3就被告甲○○參與程度部分，亦僅記載如本件判決附
    表二所示五次犯行而已。益證，公訴意旨起訴被告甲○○亦
    共同涉犯如附表二所示48次犯行部分，顯乏其據。檢察官復
    未舉證證明被告甲○○，與同案被告丁○○、蔡忠振、丙○○、乙○○等人，就此部分犯行，如何具有販賣毒品之犯意
    聯絡，及如何推由其他同案被告實施該次販賣毒品之構成要
    件行為，自難認被告甲○○與上開同案被告就此部分犯行具
    有事前共同正犯之關係。
五、綜上所述，公訴意旨認被告甲○○另有涉犯如附表二所示48
    次犯行部分，尚屬不能證明。此外，復查無其他事證足資證
    明被告甲○○有犯此部分犯行之事實，揆諸上開法律規定及
    最高法院之判例意旨，自應就被告甲○○此部分被訴事實為
    無罪之諭知。
據上論結，應依刑事訴訟法第369條第1項前段、第364條、第299
條第1項前段、第301條第1項，修正後毒品危害防制條例第4條第
1項、第17條第2項、第19條第1項，刑法第2條第1項但書、第11
條、第28條、第51條第5款，判決如主文。
本案經檢察官曾銘芳到庭執行職務。
中    華    民    國    98    年    12    月    29    日
                  刑事第六庭    審判長法  官  董武全
                                      法  官  沈揚仁
                                      法  官  賴純慧
以上正本證明與原本無異。
如不服本判決應於收受送達後10日內向本院提出上訴書狀，其未
敘述上訴理由者，並得於提起上訴後10日內向本院補提理由書（
均須按他造當事人之人數附繕本）「切勿逕送上級法院」。
                                      書記官  馬愛君
中    華    民    國    98    年    12    月    29    日
附錄法條:
修正後毒品危害防制條例第4條第1項:
製造、運輸、販賣第一級毒品者，處死刑或無期徒刑；處無期徒
刑者，得併科新台幣二千萬元以下罰金。
│予薛樹發。            │
附表一(被告甲○○有罪部分)                                                               │                      │
┌─┬───┬─────────┬──────┬───────────┐
│編│購毒者│犯罪事實          │交易時間及金│所犯罪名及量處之刑    │
│號│      │                  │額          │                      │
├─┼───┼─────────┼──────┼───────────┤
│1 │盧福源│盧福源以門號096015│97/2/9 ：5百│甲○○共同販賣第一級毒│
│  │(源仔)│2419號行動電話，與│            │品，累犯，處有期徒刑柒│
│  │      │丁○○持用門號0935│共1次。     │年捌月，扣案行動電話貳│
│  │      │588674或0000000000│            │支（門號0000000│
│  │      │之行動電話聯絡約定│總計500元   │六七四、0000000│
│  │      │在台南縣金佰在台南│            │五九四，均含SIM卡）、 │
│  │      │縣仁德鄉金佰億釣蝦│            │電子磅壹台、夾鏈袋玖包│
│  │      │場交易毒品。再由謝│            │、吸管鏟子壹盒（內含牛│
│  │      │振銘以門號00000000│            │角分裝板、夾鏈袋）、百│
│  │      │94號之行動電話，與│            │靈研磨機壹台、手動研磨│
│  │      │甲○○持用門號0926│            │機壹台、葡萄糖壹罐、包│
│  │      │910044號之行動電話│            │裝紙壹盒、A4帳冊玖組、│
│  │      │連繫，並指示甲○○│            │帳簿貳本、塑膠鏟子伍支│
│  │      │送交該次毒品海洛因│            │、模具壹個、壓模具貳拾│
│  │      │予盧福源。        │            │伍片，及毒品稀釋加壓組│
│  │      │                  │            │工具壹組等物，均沒收。│
│  │      │                  │            │販賣毒品所得新台幣伍佰│
│  │      │                  │            │元，應與丁○○、蔡忠振│
│  │      │                  │            │、丙○○、乙○○連帶沒│
│  │      │                  │            │收，如全部或一部不能沒│
│  │      │                  │            │收時，以其與丁○○、蔡│
│  │      │                  │            │忠振、丙○○、乙○○之│
│  │      │                  │            │財產連帶抵償之。      │
│  │      │                  │            │                      │
│  │      │                  │            │                      │
├─┼───┼─────────┼──────┼───────────┤
│2 │黃文宏│黃文宏以門號093539│97/2/7：1千 │甲○○共同販賣第一級毒│
│  │(文宏)│1379行動電話與謝振│97/2/8：1千 │品，共參罪，均累犯，各│
│  │      │銘持用之門號091640│97/2/9：1千 │處有期徒刑柒年捌月，扣│
│  │      │4094行動電話聯絡約│共3次       │案行動電話貳支（門號０│
│  │      │定在台南市○○路家│            │000000000、０│
│  │      │樂福、台南市後甲圓│            │000000000，均│
│  │      │環、台南市中國城後│總計3000元  │含SIM卡）、電子磅壹台 │
│  │      │面等地交易毒品。再│            │、夾鏈袋玖包、吸管鏟子│
│  │      │由丁○○以門號0916│            │壹盒（內含牛角分裝板、│
│  │      │404594號之行動電話│            │夾鏈袋）、百靈研磨機壹│
│  │      │，與甲○○持用門號│            │台、手動研磨機壹台、葡│
│  │      │0000000000號之行動│            │萄糖壹罐、包裝紙壹盒、│
│  │      │電話連繫，並指示方│            │A4 帳冊玖組、帳簿貳本 │
│  │      │炳文送交該三次毒品│            │、塑膠鏟子伍支、模具壹│
│  │      │海洛因予黃文宏。  │            │個、壓模具貳拾伍片，及│
│  │      │                  │            │毒品稀釋加壓組工具壹組│
│  │      │                  │            │等物，均從屬於所犯三罪│
│  │      │                  │            │沒收。三次販賣毒品所得│
│  │      │                  │            │新台幣各壹仟元，應從屬│
│  │      │                  │            │所犯三罪，各與丁○○、│
│  │      │                  │            │蔡忠振、丙○○、乙○○│
│  │      │                  │            │連帶沒收，如全部或一部│
│  │      │                  │            │不能沒收時，各以其與謝│
│  │      │                  │            │振銘、蔡忠振、丙○○、│
│  │      │                  │            │乙○○之財產連帶抵償之│
│  │      │                  │            │。                    │
├─┼───┼─────────┼──────┼───────────┤
│3 │陳瑞欽│陳瑞欽以門號091640│97/2/9：2千 │甲○○共同販賣第一級毒│
│  │(欽仔)│4594門號，與丁○○│            │品，累犯，處有期徒刑柒│
│  │      │聯繫交易毒品之事，│共1次       │年捌月，扣案行動電話貳│
│  │      │再由丁○○以門號09│            │支（門號0000000│
│  │      │00000000號行動電話│總計2000元  │六七四、0000000│
│  │      │與甲○○持用門號09│            │五九四，均含SIM卡）、 │
│  │      │00000000號行動電話│            │電子磅壹台、夾鏈袋玖包│
│  │      │聯絡，指示甲○○在│            │、吸管鏟子壹盒（內含牛│
│  │      │台南市中國城送交該│            │角分裝板、夾鏈袋）、百│
│  │      │次毒品海洛因予陳瑞│            │靈研磨機壹台、手動研磨│
│  │      │欽。              │            │機壹台、葡萄糖壹罐、包│
│  │      │                  │            │裝紙壹盒、A4帳冊玖組、│
│  │      │                  │            │帳簿貳本、塑膠鏟子伍支│
│  │      │                  │            │、模具壹個、壓模具貳拾│
│  │      │                  │            │伍片，及毒品稀釋加壓組│
│  │      │                  │            │工具壹組等物，均沒收。│
│  │      │                  │            │販賣毒品所得新台幣貳仟│
│  │      │                  │            │元，應與丁○○、丁○○│
│  │      │                  │            │等人負責接聽陳瑞欽訂購│
│  │      │                  │            │毒品之電話；由甲○○負│
│  │      │                  │            │責送毒品予陳瑞欽蔡忠振│
│  │      │                  │            │、丙○○、詹棓。婷連帶│
│  │      │                  │            │沒收，如全部或一部不能│
│  │      │                  │            │沒收時，以其與丁○○、│
│  │      │                  │            │蔡忠振、丙○○、乙○○│
│  │      │                  │            │之財產連帶抵償之。    │
│  │      │                  │            │                      │
├─┴───┴─────────┴──────┴───────────┤
│總計：次數為5次，金額為5500元。                                     │
└──────────────────────────────────┘
附表二(被告甲○○無罪部分)
┌─┬───┬─────────┬──────┬───────────┐
│編│購毒者│犯罪事實          │交易時間及金│集團內部分工情形      │
│號│      │                  │額          │                      │
├─┼───┼─────────┼──────┼───────────┤
│1 │丁淑莉│以0000000000等門號│97/2/20：1千│蔡忠振、丁○○、乙○○│
│  │(姐仔)│與集團提供之093558│97/2/27：1千│負責接聽電話，蔡忠振、│
│  │      │8674、0000000000門│97/2/29：1千│丁○○、丙○○、乙○○│
│  │      │號聯絡購買海洛因事│97/3/3 ：1千│負責交付毒品予丁淑莉（│
│  │      │宜，在丁淑莉工作之│97/3/8 ：1千│其中3/22由乙○○交付）│
│  │      │台南市○○○街附近│97/3/12：1千│。                    │
│  │      │，或另行約定之地點│97/3/13：1千│                      │
│  │      │交易海洛因。      │97/3/16：1千│                      │
│  │      │                  │97/3/19：1千│                      │
│  │      │                  │97/3/20：1千│                      │
│  │      │                  │97/3/21：1千│                      │
│  │      │                  │97/3/22：1千│                      │
│  │      │                  │97/3/23：1千│                      │
│  │      │                  │97/3/24：   │                      │
│  │      │                  │    9時許1千│                      │
│  │      │                  │   22時許1千│                      │
│  │      │                  │97/3/26：1千│                      │
│  │      │                  │97/3/30：1千│                      │
│  │      │                  │97/4/1：    │                      │
│  │      │                  │    9時許1千│                      │
│  │      │                  │   12時許1千│                      │
│  │      │                  │97/4/2：1千 │                      │
│  │      │                  │97/4/3：1千 │                      │
│  │      │                  │97/4/5：1千 │                      │
│  │      │                  │97/4/7：1千 │                      │
│  │      │                  │97/4/9：1千 │                      │
│  │      │                  │97/4/10：1千│                      │
│  │      │                  │97/4/16：1千│                      │
│  │      │                  │共26次      │                      │
│  │      │                  │總計26000元 │                      │
├─┼───┼─────────┼──────┼───────────┤
│2 │曾若蘭│以0000000000門號與│97/2/6：1千 │蔡忠振、丁○○負責接聽│
│  │(嘟嘟)│集團提供之00000000│共1次       │電話，並由蔡忠振負責交│
│  │      │94、0000000000門號│            │付。                  │
│  │      │聯絡購買海洛因事宜│總計1000元  │                      │
├─┼───┼─────────┼──────┼───────────┤
│3 │許尚文│以0000000000、0960│97/2/22：1千│丁○○等人負責接聽電話│
│  │(文仔)│532226門號與集團提│97/3/7 ：1千│，多由丁○○交付海洛因│
│  │      │供之0000000000、09│97/4/2 ；1千│；亦有多次由蔡忠振陪同│
│  │      │00000000門號聯絡購│97/4/3 ：1千│丁○○前往交付。      │
│  │      │買海洛因事宜，在台│97/4/7 ：1千│                      │
│  │      │南縣仁德鄉嘉南療養│97/4/9 ：1千│                      │
│  │      │院附近之釣蝦場或台│共6次       │                      │
│  │      │南市文化中心、台南│            │                      │
│  │      │市○○路與中華路口│            │                      │
│  │      │附近等處交易。    │            │                      │
│  │      │                  │總計6000元  │                      │
├─┼───┼─────────┼──────┼───────────┤
│4 │盧福源│以門號0000000000與│97/3/4：1千 │蔡忠振、丁○○、乙○○│
│  │(源仔)│集團提供之00000000│97/3/22：1千│接聽盧福源訂購海洛因電│
│  │      │74、0000000000等門│97/3/23：1千│話，再由蔡忠振、丁○○│
│  │      │號聯絡購買海洛因事│97/3/25：1千│、丙○○、甲○○、詹棓│
│  │      │宜，在台南縣仁德鄉│97/4/9：1千 │婷等人交付。（其中2/9 │
│  │      │金佰億釣蝦場、台南│共5次。     │由甲○○；3/22、3/23為│
│  │      │市文化中心、台南市│總計5500元  │乙○○；3/25由丙○○交│
│  │      │金華路等處交易。  │            │付）                  │
├─┼───┼─────────┼──────┼───────────┤
│5 │林世斌│以0000000000門號與│97/3/27：1千│蔡忠振、丁○○等人共同│
│  │      │集團提供之00000000│97/3/29：1千│負責接聽林世斌購毒電話│
│  │      │74門號訂購海洛因，│97/4/ 4：1千│，並由蔡忠振、丁○○等│
│  │      │在嘉南療養院外之檳│共3次。     │人負責交付。          │
│  │      │榔攤或金佰億釣蝦場│            │                      │
│  │      │等處交易。        │總計3000元  │                      │
├─┼───┼─────────┼──────┼───────────┤
│6 │王順發│以0000000000、0938│97/2/21：1千│蔡忠振、丁○○、丙○○│
│  │(進仔)│640245門號撥打該集│97/3/31     │等人共同負責接聽王順發│
│  │      │團提供之聯絡門號  │    ：3千5百│訂購毒品之電話；丁○○│
│  │      │0000000000、098760│97/4/3：1千 │、丙○○均曾負責送毒品│
│  │      │2244購買海洛因，在│97/4/7：2千 │予王順發（4/3由丙○○ │
│  │      │台南縣仁德鄉○○路│97/4/9：1千 │交付）                │
│  │      │教會或全家便利商店│共5次       │                      │
│  │      │等地交易。        │總計8500元  │                      │
├─┼───┼─────────┼──────┼───────────┤
│7 │周文俊│以0000000000門號與│97/3/7 ：1千│丁○○等人負責接聽電話│
│  │(排骨)│集團所提供之門號  │97/4/23：1千│，後由丁○○出面交易。│
│  │      │0000000000聯絡交易│共2次。     │                      │
│  │      │海洛因之事宜，大多│            │                      │
│  │      │在台南縣仁德鄉嘉南│            │                      │
│  │      │療養院附近之釣蝦場│            │                      │
│  │      │交易。            │總計2000元  │                      │
├─┴───┴─────────┴──────┴───────────┤
│總計次數:48次。                                                     │
└──────────────────────────────────┘

司法院資訊處製作；財團法人民間司法改革基金會備份。
